臺灣桃園地方法院刑事判決　　　　　　　95年度易字第1726號
公　訴　人　臺灣桃園地方法院檢察署檢察官
被　　　告　乙○○
　　　　　　　　　　（另案在臺灣基隆監獄服刑中）
上列被告因竊盜案件，經檢察官提起公訴（95年度偵字第16105
號、第20996 號），本院判決如下：
    主  文
乙○○共同連續攜帶兇器竊盜，累犯，處有期徒刑壹年。
    事  實
一、乙○○前曾因施用毒品案件，經本院以九十年度桃簡字第一
    五四一號判決判處有期徒刑三月確定，於民國九十二年一月
    二十日易科罰金執行完畢，仍不知悔改，又意圖為自己不法
    之所有，並基於竊盜之概括犯意，有如下二次竊盜行為：
（一）於九十五年五月十八日上午十時許，與一名真實年籍不詳
      之成年男子基於竊盜之犯意聯絡，共乘乙○○之妻蔡雅芳
      所有之一四０七—ＮＭ號自用小客車，並攜帶鐵製且鋒銳
      ，客觀上足以傷害人之生命、身體，可供為兇器使用之鐵
      剪一把（未扣案，無法證明為何人所有），至丙○○所開
　　　設，位於桃園縣蘆竹鄉○○路○段三一五號旁之鐵皮屋工
      廠前，趁該工廠已經停工斷電之便，剪下由屋內延伸至屋
      外路邊之電纜線一批（價值約新臺幣九萬元），得手後適
      為丙○○發覺，並記下車號報警，乙○○二人則趁隙逃逸
　　　，嗣經警循線查獲上情。
（二）再於九十五年六月八日凌晨零時三十分許，與另一名真實
      年籍不詳之成年男子基於竊盜之犯意聯絡，駕駛上揭一四
      ０七—ＮＭ號自用小客車，至桃園縣中壢市○○路○段五
      ０一號「特易購賣場」之停車場內，推由其中一人徒手打
      破甲○○所有停放在該處之九二一三—ＤＫ號自用小客車
      左後座車窗玻璃後（毀損部分未據告訴），竊取車內右前
      座腳踏墊上之現金共新臺幣（下同）四千五百元，另一人
      則駕駛前揭一四０七—ＮＭ號自用小客車在旁把風，得手
      後因觸動上開車輛之警報器，致驚動甲○○前往察看，乙○○及該不詳成年男子見狀，乃駕車逃離現場。嗣經甲○○記下車號報警，而循線查獲上情。
二、案經桃園縣政府警察局中壢分局、大園分局分別移送臺灣桃
    園地方法院檢察署檢察官偵查起訴。
    理  由
一、證人丙○○、甲○○、蔡雅芳及吳啟華四人之警詢、偵訊筆
    錄，雖係傳聞，惟均已經被告同意引用為證據，本院審酌丙○○、甲○○均係目睹有人行竊其等財物，現場記下竊嫌駕
    駛之一四０七—ＮＭ號自用小客車車號後報警處理，證人蔡
    雅芳單純陳述其名下之上開車號小客車之使用情形，證人吳
    啟華則陳述其是否有向被告借車，渠等均未直接指述被告行
    竊，其中丙○○及吳啟華二人在檢察官偵查中，並均已依法
    定程序具結證述相關經過，參以丙○○、甲○○與被告素不
    相識，證人蔡雅芳則係被告之妻，其等均無誣陷被告之必要
    等情況，認為上開筆錄均適合做為證據，依刑事訴訟法第一
    百五十九條之五第一項規定，上開筆錄自均得採用為證據，
    先予敘明。
二、訊據被告乙○○矢口否認上揭二件竊盜犯行。辯稱：兩件都
    不是伊下手行竊的，可能是「阿慶」或「吳啟華」向伊借車
    去作案的云云。經查：
（一）被害人丙○○於九十五年五月十八日上午十時許，在其位
      於桃園縣蘆竹鄉○○村○○路○段三一五號旁之鐵皮屋工
      廠旁，發現兩名不詳成年男子持鐵剪竊取其工廠內拉出屋
      外之電線一批，而記下竊嫌駕駛之一四０七—ＮＭ號自用
      小客車車號報警，在警詢中並指稱該車係日產紅色車輛等
      語，又被害人甲○○於九十五年六月八日凌晨零時三十分
      許，在桃園縣中壢市○○路○段五０一號「特易購賣場」
      之停車場內，發現兩名不詳成年男子打破其停放該處之九
      二一三—ＤＫ號自用小客車車窗，竊取車內之現金四千五
      百元，而記下竊嫌駕駛之自用小客車為裕隆桃紅色ＭＡＲ
      ＣＨ小車，車號為一四０七—ＮＭ號等特徵後報警等事實
      ，分據證人丙○○、甲○○於警詢、檢察官偵查及本院審
      理時證述在卷（九十五年度偵字第一六一０五號卷第十一
      頁、第二十四頁，九十五年度偵字第二０九九六號卷第二
      十一頁，本院九十六年一月十七日審理筆錄），並有丙○○工廠失竊之現場照片四張在卷可稽（九十五年度偵字第
      一六一０五號卷第十九頁、第二十頁），足認丙○○、甲○○二人確有上開電纜線、現金失竊之事實。
（二）上開一四０七—ＮＭ號自用小客車確係日產紅色之車輛，
      有該車車籍資料一份在卷足憑（九十五年度偵字第二０九
      九六號卷第二十三頁），與前引丙○○、甲○○二人在警
      詢中指述竊嫌駕駛之車輛車型、車色、車號等特徵，均屬
      相符，足認丙○○等二名被害人指述竊嫌所駕駛之車輛，
      並無誤認之虞。再者，警員循前開車籍資料，二次訪查上
      開小客車車主蔡雅芳結果，蔡雅芳在警詢中指稱略以：該
      自用小客車平日係伊和伊先生乙○○使用，一人各有一把
      鑰匙，乙○○於九十五年六月十一日因竊盜案被警員緝獲
      ，現今在基隆看守所服刑，九十五年五月十八日伊在上班
      ，不知道該車有無人使用，九十五年六月八日，車子是乙○○在使用等語（九十五年度偵字第一六一０五號卷第十
      五頁、九十五年度偵字第二０九九六號卷第二十五頁）。
      是則，綜合上開丙○○、甲○○二人之指述，以及蔡雅芳
      所述該小客車之使用情況，自足認定二次駕駛該車下手行
      竊者，均係被告夥同另一名不詳男子無疑。
（三）被告雖辯稱：兩件都不是伊下手行竊的，可能是「阿慶」
      或「吳啟華」向伊借車去作案的云云，然其在本院審理時
      陳稱：九十五年五月十八日丙○○失竊電纜線該次，伊不
      確定是誰借車，也不知道有沒有把車借人，九十五年六月
      八日甲○○失竊現金該次，車子是伊在使用，伊不知道兩
      次車子為何都會出現在現場等語（本院九十六年一月十七
      日審理筆錄），對上開車輛之借用情形，所述含糊不清，
      有推託之意甚為明顯，參以證人吳啟華在檢察官偵查中明
      確證稱：伊認識乙○○，但沒有向他借過車等語（九十五
      年度偵字第一六一０五號卷第三十五頁），亦與被告所辯
      不符，應足認被告上開所辯係卸責之詞，並不足採。
（四）綜上，本件事證已臻明確，被告所辯無非卸責之詞，不足
      採信，其犯行堪予認定，應依法論科。
三、查被告乙○○行為時，刑法部分條文已於九十四年二月二日
    修正公布，並定於九十五年七月一日起施行，修正後刑法第
    二條第一項對新舊法之比較，規定：「行為後法律有變更者
    ，適用行為時之法律，但行為後之法律有利於行為人者，適
    用最有利於行為人之法律」，此係規範行為人行為後法律變
    更所生新舊法律比較適用之準據法，本身並無比較新舊法之
    問題。而新法關於連續犯之處罰，已有變更（詳如附件所示
    ，至刑法第二十八條修正對共犯處罰之範圍，僅做文字修正
    ，第四十七條雖有修正對累犯處罰之規定，然本案被告不論
    適用新法或舊法，均成立累犯，故上開條文修正對被告並無
    有利不利之情形可資比較，應適用裁判時法，最高法院九十
    五年台上字第五五八九號判決、九十五年九月十四日第五次
    刑事庭決議、九十五年十一月七日第二十一次刑事庭決議參
    照，又被告最後僅應適用行為時刑法第三百二十一條第一項
    第三款規定處罰，並無引用同法第三百二十條第一項規定論
    罪科刑之餘地，此如後述，故亦無比較刑法第三百二十條第
    一項罰金刑輕重之問題，併予敘明），經比較上開新、舊法
    結果，以修正前之法律規定，對被告較為有利，依修正後刑
    法第二條第一項前段規定，應適用修正前法律之規定處罰。
四、查被告與另一名不詳成年男子行竊丙○○電纜線所用之鐵剪
    雖未扣案，然該鐵剪既可剪斷電纜線，自足認其係鐵製且鋒
    銳之工具，如持以揮舞，客觀上當足以傷害人之生命、身體
    ，應為兇器無疑，故被告該次所為，係構成攜帶兇器竊盜。
    核被告乙○○二次竊盜所為，分別係犯其行為時刑法第三百
    二十一條第一項第三款之攜帶兇器竊盜罪，及同法第三百二
    十條第一項之普通竊盜罪。被告就上開二次竊盜行為，分別
    與一名不詳成年男子有犯意聯絡及行為分擔，就各次竊盜犯
    行應分別成立共同正犯。被告前後二次竊盜犯行，時間緊接
    ，所犯基本構成要件相同之竊盜罪名，顯係基於概括犯意，
    而反覆為之，應依修正前刑法第五十六條規定論以連續犯，
    從較重之攜帶兇器竊盜罪論以一罪，並加重其刑。又被告前
    有如事實欄所示之科刑及執行情形，有其臺灣高等法院被告
    前案紀錄表一份附卷可稽，其於前案有期徒刑執行完畢後，
    五年內故意再犯本件有期徒刑以上刑之罪，為累犯，應依修
    正後刑法第四十七條第一項規定，遞加重其刑。爰審酌被告
    犯罪之手段，對被害人造成之損害，其犯後態度，及公訴人
    具體對被告求處有期徒刑一年，本院認為適當等一切情狀，
    量處如主文所示之刑，以示懲儆。被告持以竊取丙○○電纜
    線之鐵剪一把並未扣案，無從證明係被告或其共犯所有，不
    予沒收，併予敘明。
據上論斷，應依刑事訴訟法第二百九十九條第一項前段，修正後
刑法第二條第一項前段、第二十八條、第四十七條第一項，刑法
第三百二十一條第一項第三款，修正前刑法第五十六條，判決如
主文。
本案經檢察官楊挺宏到庭執行職務。
中　　華　　民　　國　　96　　年　　1 　　月　　31　　日
                  刑事第八庭  審判長法  官　曾家貽
                                    法  官  袁雪華
                                    法  官  陳彥宏
以上正本證明與原本無異。
如不服本判決，應於送達後10日內，向本院提出上訴狀。
                                    書記官　翁其良
中　　華　　民　　國　　96　　年　　1 　　月　　31　　日
論罪法條：刑法第321條第1項第3款
中華民國刑法第321條
（加重竊盜罪）
犯竊盜罪而有左列情形之一者，處 6 月以上、 5 年以下有期徒
刑：
一  於夜間侵入住宅或有人居住之建築物、船艦或隱匿其內而犯
之者。
二  毀越門扇、牆垣或其他安全設備而犯之者。
三  攜帶兇器而犯之者。
四  結夥三人以上而犯之者。
五  乘火災、水災或其他災害之際而犯之者。
六  在車站或埠頭而犯之者。
前項之未遂犯罰之。
      附  件
┌──┬───────┬───────┬──────────┐
│相關│修正前條文    │修正後條文    │新舊法比較          │
│法令│              │              │                    │
├──┼───────┼───────┼──────────┤
│連續│刑法第五十六條│刪除刑法第五十│1.修正前刑法對以概括│
│犯  │：「連續數行為│六條          │  犯意，連續數次犯同│
│    │而犯同一之罪名│              │  一罪名之犯罪行為，│
│    │者，以一罪論。│              │  ，論以連續犯，僅以│
│    │但得加重其刑至│              │  一罪論。          │
│    │二分之一」    │              │2.修正後刑法已刪除連│
│    │              │              │  續犯之規定，換言之│
│    │              │              │  ，就此情形，應按犯│
│    │              │              │  罪個數分別論以一罪│
│    │              │              │  ，再依數罪併罰之例│
│    │              │              │  ，定其應執行刑。  │
│    │              │              │3.由罪數比較結果，以│
│    │              │              │  修正前刑法對被告較│
│    │              │              │  為有利。          │
└──┴───────┴───────┴──────────┘
